---
title: "Simulación de Préstamos"
author: "Gonzalo Sanhueza"
date: "06-12-2020"
output: html_document
---

```{r setup, include=FALSE}
knitr::opts_chunk$set(echo = TRUE)
```

## Cargar Paquetes y Datos
```{r tidyverse}
library(tidyverse)
loans <- read_csv("https://raw.githubusercontent.com/bot13956/Monte_Carlo_Simulation_Loan_Status/master/loan_timing.csv")

names(loans) <- c("days_origination", "charge_off")
loans
skimr::skim(loans)
```

## Descripción de los datos

El dataset tiene dos columnas y 50.000 observaciones
La columna de `days_origination` está completa, mietras que `charge_off` tiene un 6,61% de valores completos


## Exploración de los datos

```{r}
ggplot(data = loans, mapping = aes(x = days_origination)) + 
  geom_histogram(bins = 30, color = "white") + 
  labs(title = "Distribución de días desde el origen de un préstamo", x = "Cantidad de días", y = "Frecuencia absoluta")
```

La antigüedad de un préstamo medido en días sigue una distribución uniforme, tal que $días \sim Uniforme(a,b)$, con $a = 0$ y $b = 730$

```{r}
ggplot(data = loans %>% 
         na.omit(), mapping = aes(x = charge_off)) + 
  geom_histogram(bins = 30, color = "white") + 
  labs(title = "Distribución de días desde el origen hasta el cancelamiento de un préstamo", x = "Cantidad de días hasta el cancelamiento del préstamo", y = "Frecuencia absoluta")
```

Aparentemente los días hasta el cancelamiento del préstamo siguen una distribución exponencial, tal que $charge\hspace{0.1cm}off\sim Exp(\lambda)$ con $\lambda = 215$ días


```{r}
loans %>% 
  na.omit() %>% 
  ggplot(mapping = aes(x = days_origination)) +
  geom_histogram(bins = 30, color = "white") +
  labs(title = "Distribución de días desde el origen para préstamos cancelados", x = "Cantidad de días desde el origen del préstamo", y = "Frecuencia absoluta")
```

```{r}
plot_hist <- loans %>% 
  mutate(status = ifelse(is.na(charge_off), "activo", "cancelado")) %>% 
  ggplot(mapping = aes(x = days_origination, fill = status)) +
  geom_histogram(bins = 30, color = "white", show.legend = F) +
  facet_wrap(~status, scales = "free") +
  labs(title = "Comparación de antigüedad entre\npréstamos activos y cancelados", y = "Frecuencia Absoluta", x = "Días desde el origen del préstamo") +
  theme(plot.title = element_text(hjust = .5, size = 20, face = "bold"),
        axis.title = element_text(size = 16),
        axis.text = element_text(size = 12),
        strip.text = element_text(size = 16, face = "italic"))
          
ggsave(plot = plot_hist, filename = "Plots/plot_hist.png", type = "cairo", dpi = 300, height = 5, width = 9)
```




## Algunas Estadísticas

```{r}
quantile(loans %>% 
           na.omit() %>% 
           pull(charge_off), probs = c(.5, .6, .8, .95, .99))
```

* 50% de los préstamos que se cancelan son cancelados en 180 días o menos
* 95% de los préstamos que se cancelan son cancelados en 534 días o menos
* el 1 % de los préstamos cancelados se cancelan en los ultimos 450 días


```

```
```{r}
# Simulación Monte Carlo para la probabilidad de charge-off de un préstamo
# Supuestos: days se distribuye uniforme, default se distribuye exponencial
#            La verdadera probabilidad de charge-off (default en 3 años) es directamente
#            proporcional a la proporción de charge-off tras dos años

lambda <- mean(loans$charge_off, na.rm = TRUE)
inactive_loans <- loans %>% na.omit()
N <- 1000   # Número de simulaciones
n <- 50000  # Tamaño muestral por simulación
results <- vector(mode = "numeric", length = N)   # Vector para almacenar resultados de la simulación

for(i in seq_len(N)) {
  
  days <- runif(n = n, min = 0, max = 365 * 3)
  default <- rexp(n = n, rate = 1 / lambda)
  
  simulation <- tibble(days = round(days), default = round(default))
  
  valid_simulations <- simulation %>% filter(default <= days)
  two_years_simul <- valid_simulations %>% filter(default <= 365 * 2)
  
  default_proportion <- nrow(inactive_loans) * nrow(valid_simulations) / (nrow(two_years_simul) * n)
  results[i] <- default_proportion
}

# Media con intervalo de confienza del 95%
mean(results)
quantile(results, probs = c(0.025, 0.975))
```

```{r}
  results_df <- tibble(results) 
  plot_results <- ggplot(data = results_df, mapping = aes(x = results)) + 
    geom_histogram(bins = 30, color = "white", fill = "steelblue") +
    labs(title = "Resultado de Simulación Monte Carlo para la probabilidad\nde que un cliente cancele un préstamo por no pago", x = "Probabilidad de charge-off", y = "Frecuencia absoluta") +
    scale_x_continuous(labels = scales::percent_format()) + 
    geom_vline(xintercept = c(0.06652228, 0.06663284), linetype = "dashed", color = "blue") + 
    theme(plot.title = element_text(hjust = .5, size = 20, face = "bold"),
          axis.title = element_text(size = 16),
          axis.text = element_text(size = 12))
          
ggsave(plot = plot_results, filename = "Plots/plot_results.png", type = "cairo", dpi = 300, height = 5, width = 9)
```






